【裁判字號】    99,易,1225
【裁判日期】    990723
【裁判案由】    竊盜
【裁判全文】
臺灣臺北地方法院刑事判決              99年度易字第1225號
公  訴  人  台灣台北地方法院檢察署檢察官
被      告  乙○○
輔  佐  人  丙○○
上列被告因竊盜案件，經檢察官提起公訴（99年度偵字第6268號
），本院判決如下：
    主  文
乙○○竊盜，處罰金新台幣貳仟元，如易服勞役，以新台幣壹仟
元折算壹日。
    事  實
一、乙○○意圖為自己不法之所有，於民國99年2 月26日20時 5
    分許，在台北縣新店市○○路156 號之台灣屈臣氏個人用品
    商店股份有限公司（下稱屈臣氏公司）2 樓，趁該店店員疏
    未注意之際，徒手竊取舒酸定含氟牙膏1 支，原價新台幣（
    下同）175 元，特價129 元，未至櫃檯結帳即行離去而得手
    ，於離去之際為店員甲○○發覺，乃加以攔阻並報警查獲。
二、案經屈臣氏公司訴由台北縣政府警察局新店分局報告台灣台
    北地方法院檢察署檢察官偵查起訴。
    理  由
一、被告及輔佐人對於公訴人所提之證據資料及以下本院作為判
    斷依據之各項證據資料，均不爭執其證據能力，本院審酌該
    等言詞供述及書面作成時之情況，認為以之作為證據為適當
    ，依刑事訴訟法第159 條之5 規定，均得作為證據。
二、訊據被告乙○○固坦承拿取牙膏未付款之事實，惟矢口否認
    有何竊盜犯行，辯稱：伊是忘記付帳，並非竊盜之意云云。
    輔佐人以被告患有癲癇，又曾經腦部開刀，有認知障礙，所
    為不構成竊盜等語置辯。經查：
（一）被告於上開時間、地點拿取牙膏1 支，未付帳即走出店家
      一節，業據被告坦承在卷，核與證人甲○○證述情節相符
      ，復有監視器錄影畫面4 紙、台北縣政府警察局新店分局
      扣押物品目錄表、贓物認領保管單、台灣屈臣氏個人用品
      商店股份有限公司庫存檢核明細表（99年度偵字第6268號
      卷第20-21 頁、第23頁、第26-27 頁）在卷可稽，上情堪
      以認定。
（二）被告雖辯稱伊係忘記付帳等語，惟被告於本院審理時，精
      神狀態正常，神智清楚，且經本院函詢台北市立聯合醫院
      有關被告病況，該院函覆以：乙○○目前仍使用抗癲癇藥
      物控制中，平時（即沒有癲癇發作時）意識狀況清楚，對
      認知沒有障礙等情，有該院99年6 月18日北市醫仁字第09
      931332000 號函暨所附被告病歷資料在卷可參，足認被告
      平時精神狀況良好，並無認知障礙之情形，則被告於意識
      狀態正常情形下，未付款即拿取牙膏離去，難謂無不法所
      有之意圖。被告於警詢時供稱：賣場人多我就跟著走出來
      ，一時忘記要結帳（99年2 月26日警詢筆錄，99年度偵字
      第6268號卷第8 頁），與監視器翻拍照片所顯示被告係一
      人步出店門口之情節不符，而其於本院審理時供稱：伊拿
      了牙膏之後，因為冷氣太強，伊當時看到對面牙科擺出微
      笑，然後就忘記繳錢等語（本院99年7 月9 日審判筆錄）
      ，核屬空言辯解，難予採信。被告復供稱：伊以往買東西
      都有付錢等語（本院99年7 月9 日審判筆錄），足認被告
      知悉買東西必須付錢，且具有獨立購買生活用品之能力，
      前亦未曾有不付錢之情形，益足佐證被告辯稱此次忘記付
      款一節為不可採。本件事證明確，被告犯行洵堪認定。
三、核被告所為，係犯刑法第320 條第1 項竊盜罪。爰審酌被告
    雖否認犯行，惟事後已與屈臣氏公司和解，並已賠償該公司
    1,750 元，有和解書1 紙在卷可佐，又被告因中度肢障，持
    有中華民國身心障礙手冊，有該手冊影本在卷可參，被告智
    識程度不高，並無任何前科，因一時失慮致罹刑章等一切情
    狀，量處如主文所示之刑，並諭知罰金易服勞役之折算標準
    。
據上論斷，應依刑事訴訟法第284 條之1 、第299 條第1 項前段
，刑法第320 條第1 項、第42條第3 項前段，刑法施行法第1 條
之1 ，判決如主文。
本案經檢察官高維駿到庭執行職務
中    華    民    國    99    年    7     月    23    日
                    刑事第七庭    法  官  林欣苑
上正本證明與原本無異。
如不服本判決應於收受送達後10日內向本院提出上訴書狀，並應
敘述具體理由；其未敘述上訴理由者，應於上訴期間屆滿後20日
內向本院補提理由書（均須按他造當事人之人數附繕本）「切勿
逕送上級法院」。告訴人或被害人如對於本判決不服者，應具備
理由請求檢察官上訴，其上訴期間之計算係以檢察官收受判決正
本之日期為準。
                                  書記官  劉英芬
中    華    民    國    99    年    7     月    23    日
附錄論罪法條
中華民國刑法第320條
（普通竊盜罪、竊佔罪）
意圖為自己或第三人不法之所有，而竊取他人之動產者，為竊盜
罪，處5 年以下有期徒刑、拘役或5 百元以下罰金。
意圖為自己或第三人不法之利益，而竊佔他人之不動產者，依前
項之規定處斷。
前二項之未遂犯罰之。

司法院資訊處製作；財團法人民間司法改革基金會備份。
